臺灣板橋地方法院刑事判決　　　　　　99年度簡上字第1316號
上　訴　人
即　被　告　黃榮益
上列上訴人因妨害自由案件，不服本院99年度簡字第8230號中華
民國99年11月10日第一審判決（聲請簡易判決處刑案號：99年度
偵字第16034 號），提起上訴，本院管轄之第二審合議庭以裁定
進行簡式審判程序，並判決如下：
    主  文
上訴駁回。
黃榮益緩刑貳年，緩刑期內付保護管束，並應向指定之政府機關
、政府機構、行政法人、社區或其他符合公益目的之機構或團體
提供壹佰小時之義務勞務。
    事  實
一、黃榮益與黎淑萍原係男女朋友，因黎淑萍對黃榮益一直相應
    不理，詎黃榮益為求復合，並希望能當面向黎淑萍說明，竟
    基於妨害人行使權利之強制犯意，於民國九十九年二月二十
    三日上午九時許，在黎淑萍住處附近即新北市中和區（改制
    前臺北縣中和市○○○路三三巷三八弄七號前，見黎淑萍準
    備駕車上班，黃榮益即上前徒手抓住黎淑萍的手，並阻止其
    離去，俟黎淑萍伺機掙脫而進入車內要駕車離去，黃榮益為
    了要與黎淑萍說話，復站立在車子前方，並以手抓住黎淑萍
    駕駛車輛之駕駛座車窗之窗沿，阻止黎淑萍駕車離開，以上
    開強暴之方式，妨害黎淑萍自由活動及駕車離去現場之權利
    ，嗣因黎淑萍以電話報警，員警獲報立即前往現場對黃榮益
    勸說後，黎淑萍即駕車離去。黃榮益另基於妨害人行使權利
    之強制犯意，於同年五月三日下午七時三十分許，在黎淑萍
    上班地點附近即臺北市大安區○○○路○段一八０號一樓前
    ，見黎淑萍在其駕駛之自用小客車後座搬運物品，黃榮益上
    前質問黎淑萍為何不理他，黎淑萍並未回應，黃榮益即開車
    門進入該車副駕駛座內，將黎淑萍放置在車內之皮包及個人
    物品向外丟，並將部分黎淑萍之物品拿在自己手上（此部分
    並無積極證據證明黃榮益有何不法所有之意圖，與竊盜之構
    成要件不合，故未據檢察官起訴），並阻止黎淑萍離去現場
    及取回上開物品，以上開強暴方式，妨害黎淑萍駕車離去現
    場及取回自己物品之權利，因現場大樓警衛人員上前制止，
    黃榮益始將上開物品交還黎淑萍。後因黎淑萍於同年五月十
    四日報警處理，員警循線通知黃榮益到案詢問而查悉上情。
二、案經黎淑萍訴由臺北縣政府警察局中和第一分局移送臺灣板
    橋地方法院檢察署檢察官偵查後聲請簡易判決處刑。
    理  由
一、上開事實，業據上訴人即被告黃榮益於本院準備程序及審理
    中均供承在卷，核與證人即告訴人黎淑萍於警詢、偵查中證
    述之情節相符，且被告於九十九年二月二十三日上午九時許
    ，在告訴人黎淑萍住處前，為了要與黎淑萍說話，而以上開
    事實欄所載之方法妨害黎淑萍離去現場之事實，亦據證人即
    案發當天到場處理之員警王榮綺、蔡佳洧於偵查中證述屬實
    。綜上，足徵被告黃榮益於本院準備程序及審理中之自白，
    核與事實相符，堪以採信。本案事證明確，被告犯行洵堪認
    定。
二、查被告如事實欄所載於九十九年二月二十三日上午九時許在
    告訴人住處附近妨害告訴人行使權利之行為，及被告於同年
    五月三日下午七時三十分許，在告訴人上班地點附近妨害告
    訴人行使權利之行為，均係犯刑法第三百零四條第一項以強
    暴妨害人行使權利之強制罪。又被告於九十九年二月二十三
    日上午九時許在告訴人住處附近，及同年五月三日晚間七時
    三十分許在告訴人上班地點附近，以事實欄所載方法妨害告
    訴人行使權利之行為，分別係在密切接近之時、地實施，且
    各係在被告同一強制犯意中之行為，在刑法評價上，各以視
    為數個舉動之接續施行，合為包括之一行為予以評價，較為
    合理，均屬接續犯，各為包括之一罪。被告所犯強制二罪（
    即九十九年二月二十三日強制犯行、同年五月三日強制犯行
    ），時間及地點不同，顯見犯意各別，行為互殊，應予分論
    併罰。
三、原審以被告犯行明確，依刑事訴訟法第四百四十九條第一項
    前段、第三項、第四百五十四條第二項，刑法第三百零四條
    第一項、第五十一條第六款、第四十一條第一項前段，刑法
    施行法第一條之一之規定，並審酌被告不思理性處理爭執，
    以強暴手段妨害告訴人行使權利，及被告犯罪動機、目的、
    手段、犯後坦認犯行等一切情狀，分別量處拘役二十日、二
    十日，並定應執行拘役三十日，及諭知易科罰金之折算標準
    ，其認事用法，並無違誤，量刑亦屬妥適，應予維持。至被
    告黃榮益原上訴意旨略以：伊希望與告訴人達成和解，請求
    法院就判處罪刑予以宣告緩刑，但告訴人不願接聽電話，讓
    雙方和解；九十九年二月二十三日案發當時警察到場問告訴
    人要不要提起告訴，告訴人說不用；九十九年五月三日案發
    當時，伊並沒有阻止告訴人離開、求援或取回物品，且當時
    並沒有管理員或警員出現在現場等節；惟被告於本院準備程
    序及合議庭審理中已坦承如上開事實欄所載妨害告訴人行使
    權利之事實，並經告訴人黎淑萍及到場處理員警王榮綺、蔡
    佳洧證述明確，已如前述，被告上述二次強制犯行，均堪以
    認定，故被告上訴並無理由，應予駁回。
四、查被告未曾因故意犯罪受有期徒刑以上刑之宣告，有臺灣高
    等法院被告前案紀錄表一份在卷可佐，雖本件告訴人於本院
    合議庭審理中陳稱不願與被告和解，致雙方無法達成和解，
    但審酌被告於案發當時係為了尋求與告訴人復合，並希望能
    與告訴人說明，但遭告訴人拒絕，被告一時失慮，致罹刑典
    ，且被告於審理中始終表達希望能與告訴人和解之意願，犯
    後坦承犯行，深具悔意，並明確承諾不再騷擾或不當接觸告
    訴人等情節，則被告經此刑事程序，當知所警惕，應無再犯
    之虞，本院認對被告所宣示之刑，以暫不執行為適當，爰依
    刑法第七十四條第一項第一款規定，諭知緩刑二年。另參酌
    被告對告訴人犯強制罪所造成危害之情節，認應命被告向指
    定之政府機關、政府機構、行政法人、社區或其他符合公益
    目的之機構或團體提供一百小時之義務勞務（按：被告究應
    向何政府機關、政府機構、行政法人、社區或其他符合公益
    目的之機構或團體提供義務勞務，屬執行之問題，應由檢察
    官斟酌考量被告性別、家庭、身份、職業、經歷、特殊專長
    、體能狀況及素行紀錄與參加意願等因素，再依義務勞務執
    行機構之地域、特性及勞務內容等為適當之安排），並依刑
    法第九十三條第一項之規定在緩刑期內併付保護管束，用啟
    自新。
據上論斷，應依刑事訴訟法第四百五十五條之一第一項、第三項
、第三百六十八條、第三百六十四條、第二百七十三條之一第一
項，刑法第七十四條第一項第一款、第二項第五款、第九十三條
第一項，判決如主文。
本案經檢察官洪國朝到庭執行職務。
中    華    民    國   100    年    3     月    16    日
                  刑事第十庭    審判長法  官 楊志雄
                                      法  官 劉景宜
                                      法  官 陳海寧
以上正本證明與原本無異
本件不得上訴
                                      書記官 陳春銘
中    華    民    國   100    年    3     月    16    日
附錄本案論罪科刑法條全文：
刑法第304條
以強暴、脅迫使人行無義務之事或妨害人行使權利者，處 3 年
以下有期徒刑、拘役或 3 百元以下罰金。
前項之未遂犯罰之。